【裁判字號】    90,易,1016
【裁判日期】    901009
【裁判案由】    竊盜
【裁判全文】
臺灣彰化地方法院刑事判決                          九十年度易字第一一六號
    公  訴  人  臺灣彰化地方法院檢察署檢察官
    被      告  丁○○
    選任辯護人  周平凡律師
    被      告  甲○○
右列被告等因竊盜案件，經檢察官提起公訴（九十年度偵字第三四０號），本院判決
如左：
    主  文
丁○○共同攜帶兇器竊盜，處有期徒刑捌月。扣案之十字型螺絲起子、鈑手、鐵絲、
鑰匙、小銼刀各壹支、螺絲起子壹組（含一字型起子支、十字型起子貳支）及鉗子
貳支均沒收。
甲○○無罪。
    事  實
一、丁○○與林金城（六十六年四月五日生，身分證：Ｚ000000000號，因
    其冒用甲○○之姓名應訊，致公訴人誤認為甲○○）共同基於意圖為自己不法所
    有之犯意聯絡，攜帶渠等所有之鑰匙一支及客觀上足供為兇器之十字型螺絲起子
    、鈑手、鐵絲、小銼刀各一支、螺絲起子一組（含一字型起子三支、十字型起子
    貳支）並鉗子二支，於民國八十九年十二月十四日凌晨零時許，在彰化縣鹿港鎮
    ○○里○○路三十七巷二號前，以前揭鉗子及一字型螺絲起子為工具，竊取許黃
    玉冰所有為丙○○使用而停放於該處之ＱＦ－七二一六號自用小客車。得手後，
    旋將該ＱＦ－七二一六號車牌予以丟棄，改懸掛ＮＵ－九三二０號車牌。嗣於九
    十年一月二日凌晨二時五十分許，由丁○○駕駛上開竊得之小客車（懸掛ＮＵ－
    九三二○號車牌）附載林金城，同至彰化縣彰化市○○路○段六三一號前下車，
    正持鉗子及鐵絲，察看戊○○使用而停放於該處之ＱＴ－六０九六號自用小客車
    ，預備竊取該車內之財物時，為警發覺可疑而當場查獲，並扣得前述十字型螺絲
    起子、鈑手、鐵絲、鑰匙、小銼刀各一支、螺絲起子一組（含一字型起子三支、
    十字型起子二支）及鉗子二支。
二、案經彰化縣警察局彰化分局報請台灣彰化地方法院檢察署檢察官偵查起訴。
    理  由
壹、被告丁○○部分：
一、有罪部分：
  （一）右揭事實，業據被告丁○○於警、偵訊中及本院訊問時供承明白，核與被害
        人丙○○指訴之情節相符，且有贓物認領保管單一紙附卷及十字型螺絲起子
        、鈑手、鐵絲、鑰匙、小銼刀各一支、螺絲起子一組（含一字型起子三支、
        十字型起子二支）並鉗子二支扣案可稽。被告於本院審理時，雖供稱伊僅為
        把風，係林金城下手竊取云云，要屬避重就輕之詞，不足採信。又螺絲起子
        、鈑手、鐵絲、小銼刀及鉗子客觀上具有危險性，自自足供為兇器。是罪證
        明確，被告犯行堪以認定。
  （二）核被告丁○○所為，係犯刑法第三百二十一條第一項第三款之加重竊盜罪。
        其與林金城間有犯意之聯絡，及行為之分擔，均為共同正犯。爰審酌被告之
        素行，及其犯罪之動機、目的、手段、所生之損害、竊取財物之價值並其犯
        罪後之態度良好等一切情狀，量處如主文所示之刑。扣案之十字型螺絲起子
        、鈑手、鐵絲、鑰匙、小銼刀各一支、螺絲起子一組（含一字型起子三支、
        十字型起子二支）及鉗子二支，被告供稱皆為其與林金城所有，除鑰匙係供
        犯罪預備之物外，餘均係供犯罪所用之物，依法均併予宣告沒收。
二、無罪部分：
  （一）公訴意旨另以被告丁○○與甲○○先於九十年一月一日上午某時，在雲林縣
        北港鎮○○路四○一號前，共同竊取乙○○所有之Ｍ二－五九三七號自用小
        客車，後於同年一月二日凌晨二時五十分許，在彰化縣彰化市○○路○段六
        三一號前，由甲○○把風，丁○○著手竊取戊○○使用之ＱＴ－六０九六號
        自用小客車，因認被告丁○○另共同連續涉犯刑法第三百二十一條第一項第
        三款之加重竊盜罪。
  （二）按犯罪事實應依證據認定之，無證據不得推定其犯罪事實，刑事訴訟法第一
        百五十四條定有明文。公訴意旨雖認被告另連續涉犯刑法第三百二十一條第
        一項第三款之加重竊盜罪，然為被告丁○○所否認，並辯稱：１、Ｍ二－五
        九三七號自用小客車內之金融卡、防電器及電源供應器，是伊在台中縣大肚
        橋旁撿到的，伊並未竊取該小客車；２、伊與林金城是要偷ＱＴ－六０九六
        號自用小客車內的東西，不是要偷該車，但正當伊和林金城拿鉗子及鐵絲，
        察看該車，還沒有碰到車時，就被警察發覺各等語。經查：１、被告丁○○
        雖持有乙○○所有置於Ｍ二－五九三七號自用小客車內之金融卡、防電器及
        電源供應器，但被告既否認有竊取該車之犯行，亦未查獲該車以資佐證，自
        難僅以被告持有該車內置放物品之事實，即遽認被告有竊取該車之犯行。２
        、被告為警查獲時，ＱＴ－六０九六號自用小客車之車門固未上鎖，證人即
        該車之使用人戊○○亦證稱伊確定有以遙控器將車門上鎖等語。然戊○○也
        供稱警察叫伊下來時，沒有聽到汽車的防盜器發出聲響，嗣後伊汽車的防盜
        器也沒有被破壞，仍然能以遙控器將車門上鎖等語。倘ＱＴ－六０九六號自
        用小客車如戊○○所證確有上鎖，而嗣後該車門之所以未上鎖，乃為被告所
        撬開，則何以該小客車之防盜器既未發出聲響，亦未遭受破壞？此顯與事理
        不符。可見戊○○所證有以遙控器將車門上鎖一語，尚有誤會，應以戊○○
        忘記將車門上鎖為其合理之事實。則ＱＴ－六０九六號自用小客車之車門未
        上鎖一事，即難資以憑認被告有「正當撬開車門」之行為。是以，被告雖有
        竊盜之犯意，然既未撬及車門，亦無證據證明其有觸及小客車之情事，自應
        認其尚未著手實施竊盜之行為，而僅在預備階段，要不該當於竊盜或加重竊
        盜之構成要件。從而，此部分公訴事實，或不能證明，或不該當於加重竊盜
        之構成要件，本應另為無罪之諭知。但公訴意旨既認此部分與前揭論罪部分
        有連續犯之裁判上一罪關係，因不另為無罪之諭知。
貳、甲○○部分：
一、公訴意旨略以：被告甲○○與丁○○共同基於意圖為自己不法所有之概括犯意聯
    絡，先於八十九年十二月十四日凌晨零時許，在彰化縣鹿港鎮○○里○○路三十
    七巷二號號，利用足供為兇器之鉗子、鈑手、鑰匙、螺絲起子、鐵絲及小銼刀等
    物，竊取丙○○所有之ＱＦ－七二一六號自用小客車。次於九十年一月一日上午
    某時，在雲林縣北港鎮○○路四○一號前，竊取乙○○所有之Ｍ二－五九三七號
    自用小客車。嗣於同年一月二日凌晨二時五十分許，在彰化縣彰化市○○路○段
    六三一號前，由甲○○把風，丁○○著手竊取戊○○使用之ＱＴ－六０九六號自
    用小客車。因認被告甲○○共同連續涉犯刑法第三百二十一條第一項第三款之加
    重竊盜罪。
二、被告甲○○否認有竊盜之犯行，辯稱警訊卷及偵查卷所附被告「甲○○」之照片
    ，係其弟林金城等語。查警訊卷及偵查卷所附被告「甲○○」之照片，經核並非
    審理中之被告甲○○，此並有被告甲○○之國民身分證上所貼照片可資比對。而
    被告丁○○亦供稱與其共同竊盜之人，並非審理中之被告甲○○等語。足見與被
    告丁○○共同竊盜之人，乃林金城，嗣並冒被告甲○○之姓名在警、偵訊中應訊
    無訛。是要無證據證明被告甲○○犯竊盜罪，自應為無罪之諭知。
據上論斷，應依刑事訴訟法第二百九十九條第一項前段、第三百零一條第一項，刑法
第二十八條、第三百二十一條第一項第三款、第三十八條第一項第二款，判決如主文
。
中      華      民      國    九十      年      十      月      九      日
                                臺灣彰化地方法院刑事第三庭
                                    法      官  廖  國  佑
右正本證明與原本無異。
如不服本判決，應於判決送達後十日內，向本院提出上訴狀( 須附繕本 )。
告訴人或被害人對於判決如有不服具備理由請求檢察官上訴者，其上訴期間之計算係
以檢察官收受判決正本之日期為準。
                                    法院書記官  王  宣  雄
中      華      民      國    九十      年      十      月     十六     日
刑法第三百二十一條
犯竊盜罪而有左列情形之一者，處六月以上五年以下有期徒刑：
一、於夜間侵入住宅或有人居住之建築物、船艦或隱匿其內而犯之者。
二、毀越門扇、牆垣或其他安全設備而犯之者。
三、攜帶兇器而犯之者。
四、結夥三人以上而犯之者。
五、乘火災、水災或其他災害之際而犯之者。
六、在車站或埠頭而犯之者。
前項之未遂犯罰之。


司法院資訊處製作；財團法人民間司法改革基金會備份。
